【裁判字號】    90,毒抗,541
【裁判日期】    900710
【裁判案由】    毒品危害防制條例
【裁判全文】
臺灣高等法院刑事裁定                              九十年度毒抗字第五四一號
    抗告人即
    受處分人  甲○○
右抗告人因違反毒品危害防制條例案件，不服台灣板橋地方法院中華民國九十年六月
六日，九十年度毒聲字第二四一四號裁定 (聲請案號：九十年度聲撤戒字第七三號）
，提起抗告，本院裁定如左：
    主  文
抗告駁回。
    理  由
一、原裁定依聲請意旨：「受處分人甲○○前因施用毒品案件，經貴院以九十年度毒
    聲字第八四二號裁定停止戒治，所餘期間並宣付保護管束，惟受處分人竟於保護
    管束期間，有施用毒品行為，而於九十年五月十日經採尿查獲，其違反保護管束
    應遵守事項情節重大，爰檢附相關執行案卷，依毒品危害防制條例第二十二條第
    二項之規定，聲請撤銷停止戒治（聲請人誤載為撤銷保護管束），令入戒治處所
    施以強制戒治。」，而認於法要無不合，依毒品危害防制條例第二十二條第二項
    裁定抗告人即受處分人甲○○撤銷停止戒治，令入戒治處所施以強制戒治。
二、抗告意旨略以：抗告人即受處分人甲○○自九十年四月十日停止戒治後，均無再
    度施用毒品之行為，有檢驗報告可憑，原檢察官以九十年五月十日之採尿檢驗查
    獲抗告人有施用毒品情事，其採樣程序顯然有瑕疵、錯誤之情形，再抗告人已有
    穩定之工作，一旦撤銷停止戒治，令入戒治處所施以強制戒治，必對抗告人產生
    重大不利之影響云云，為此提起抗告，請求撤銷原裁定等語。
三、按犯毒品危害防制條例第十條之施用毒品罪，經法院裁定強制戒治確定，送執行
    已滿三月，戒治處所認無繼續戒治之必要者，得檢具事證，由法院裁定停止戒治
    ，於停止期間，應付保護管束；又於上開保護管束期間，違反保護管束應遵守事
    項，情節重大者，得由檢察官聲請法院裁定撤銷停止戒治，此觀之上開條例第二
    十二條第一項、第二項之規定自明。受處分人於九十年五月十日，至台灣板橋地
    方法院檢察署執行保護管束報到時，受處分人簽名核對確為其本身所採集之尿液
    ，經送鑑定結果，確呈甲基安非他命陽性反應，其中所含甲基安非他命成份為９
    ２７ng/ml，大於行政院衛生署之公告值５００ng/ml，此有受保護管束人尿液檢
    體監管紀錄表一紙及昭信科技顧問股份有限公司九十年五月二十一日出具之濫用
    藥物陽性檢體檢驗報告一份附卷可證。且受處分人之尿液係經昭信科技顧問有限
    公司以酵素免疫分析法先行初步檢驗，再以氣相層析質譜分析法確認檢驗，當不
    致有錯誤或嗎啡偽陽性反應之虞。是受處分人主張採樣程序顯然有瑕疵、錯誤之
    情形等抗告理由，顯不可採信。受處分人於保護管束期間，應認仍有故意施用甲
    基安非他命之事實，當認其違反保護管束應遵守事項情節重大，原審依上開規定
    ，裁定抗告人令入戒治處所強制戒治，並無不當。本件抗告為無理由，應予駁回
    。
據上論斷，應依刑事訴訟法第四百十二條裁定如主文。
中      華      民      國    九十      年      七      月      十      日
                              臺灣高等法院刑事第二十三庭
                                  審判長法  官  黃  瑞  華
                                        法  官  吳      燦
                                        法  官  雷  雯  華
右正本證明與原本無異。
不得再抗告。
                                        書記官  陳  思  云
中      華    民      國    九十      年      七      月     十一     日


司法院資訊處製作；財團法人民間司法改革基金會備份。
